# 合并问题

提问人：suyundem 时间：2022-01-10 09:36:50
请教陈版，A公司于B基金共同收购C公司，A持股40%，B基金持股60%，收购后，由A委托D公司进行日常经营管理，高管全部由D公司委派，A只委派监事，法人章私章等也有A委托D进行管理。请问是由A并表C，还是由D并表C.如果由D并表，因D公司账面无长投，如果抵消合并。麻烦陈版

回答人：chenyiwei
D与A是什么关系？最终是否会卖给D？D在托管期间如何计算托管费？为何A设立并购基金但不参与对目标且已C的管理？建议把相关事实背景和背后商业逻辑首先梳理清楚。
参考：《监管规则适用指引——会计类第 1 号》之“1-9 控制的判断”：
一、委托、受托经营业务
公司在判断对受托经营的业务（即标的公司）是否拥有控制时，需重点关注以下问题：
一是关于对标的公司拥有权力的认定。在判断是否对标的公司拥有权力时，除日常运营活动相关的权力外，还应当考虑是否拥有主导对标的公司价值产生重大影响的决策事项的能力和权力。例如，部分委托经营协议中约定，标的公司进行重大资产购建、处置、重大投融资行为等可能对标的公司价值具有重大影响的决策时，需经委托方同意。这种情况下，受托方不具有主导对标的公司价值产生重大影响的活动的权力，不应认定受托方对标的公司拥有权力。又如，部分委托受托经营业务中，委托方或双方并无长期保持委托关系的意图，部分委托协议中赋予当事一方随时终止委托关系的权力等。前述情况下，受托方仅能在较短或不确定的期间内对标的公司施加影响，不应认定受托方对标的公司拥有权力。
二是关于享有可变回报的认定。从标的公司获得的可变回报，不仅包括分享的基于受托经营期间损益分配的回报，还应考虑所分享和承担的标的公司整体价值变动的报酬和风险。例如，部分委托经营协议中虽然约定委托期间标的公司损益的绝大部分比例由受托方享有或承担，但若标的公司经营状况恶化则受托方到期不再续约，这表明受托方实际上并不承担标的公司价值变动的主要报酬或风险，不应认为受托方享有标的公司的重大可变回报。又如，部分委托经营协议中虽然约定受托方享有标的公司的可变回报，但回报的具体计量方式、给付方式等并未作明确约定，有关回报能否实际给付存在不确定性，根据实质重于形式的原则，也不应认定受托方享有可变回报。

提问人：18626626703 时间：2022-04-19 20:22:01
陈版，请教一下，A公司 6 月份收购B公司，收购比例80%，达到控制， 12 月份又收购了20%，达到100%控股。年底，编制合并报表，合并的利润表是6-12月份的数据，编制抵消分录时：长投模拟调整是利润表全口径的数据，但是6-11月份的利润有20%的部分属于少数股东的，我想问下合并层面怎么编制分录？是借：少数股东损益 利润 _20%_ ，贷：少数股东权益 利润20% 吗？如果这样啊做分录的话，合并所有者权益表中应该如何列示这部分，是放在（一）综合收益总额那行上，还是放在 （二）所有者投入和减少资本-其他项上？谢谢陈版

回答人：chenyiwei
1 、少数股东损益仍列入合并权益变动表的“综合收益总额”行与“少数股东权益”列交叉处单元格内。
2 、由于 6 ～ 12 月的少数股东损益导致 12 月收购少数股权交易日的少数股东权益金额增加，相应在“所有者投入和减少资本——其他”行中反映其影响，即在该行中减少的少数股东权益包含因 6 ～12 月少数股东损益导致的增加金额，不是购买日的少数股东权益金额。